【裁判字號】    99,交上訴,129
【裁判日期】    991111
【裁判案由】    公共危險
【裁判全文】
臺灣高等法院刑事判決               99年度交上訴字第129號
上  訴  人  臺灣臺北地方法院檢察署檢察官
被      告  甲○○
上列上訴人因被告犯公共危險罪等案件，不服臺灣臺北地方法院
99年度交易字第385號，中華民國99年8月2日第一審判決（起訴
案號：臺灣臺北地方法院檢察署99年度偵字第960號），提起上
訴，本院判決如下：
    主  文
上訴駁回。
甲○○緩刑貳年。
    事  實
一、甲○○於民國98年3 月21日晚間18時40分許，騎乘車牌號碼
    206-CVZ 號之普通重型機車，沿臺北縣新店市○○路由東往
    西方向行駛，行經臺北縣新店市○○路與寶橋路1 巷交岔路
    口時，本應注意遵守道路交通標誌、標線、號誌之指示，且
    依當時天候晴、夜間有照明、路面乾燥無缺陷、道路無障礙
    物、視距良好，並無任何不能注意之情形，竟疏未注意，貿
    然跨越分向限制線超車行駛，彼時適有乙○○騎乘車牌號碼
    9HB-763 號普通重型機車沿臺北縣新店市○○路1 巷由北往
    南方向自該路口左轉進入臺北縣新店市○○路，見狀避煞不
    及，因而與甲○○所騎乘之上開重型機車發生碰撞，當場造
    成人車倒地，並致乙○○受有左踝挫傷之傷害。甲○○肇事
    後，於警方前往處理時，甲○○即當場承認其為上開交通事
    故之肇事人而自首，表示願接受裁判之意，始悉上情。
二、案經被害人乙○○訴由臺北縣政府警察局新店分局報告臺灣
    臺北地方法院檢察署檢察官偵查起訴。
    理  由
一、被告甲○○（簡稱被告）所犯非死刑、無期徒刑或最輕本刑
    有期徒刑3 年以上之罪，亦非高等法院管轄第一審案件，且
    被告就被訴事實為有罪之陳述，經審判長告知被告簡式審判
    程序之旨，並聽取檢察官、被告之意見後，裁定進行簡式審
    判程序，是本件之證據調查，依刑事訴訟法第273條之2規定
    ，不受同法第159條第1項、第161條之2、第16  1條之3、第
    163條之1及第164條至第170條規定之限制，合先敘明。
二、上揭犯罪事實，業據被告甲○○坦承不諱（見原審卷第12頁
    反面、本院卷17頁、第27頁），經核與證人即告訴人乙○○
    於警詢及偵查中證述情節相符（見臺灣臺北地方法院檢察署
    99年度他字第8929號卷，下稱他卷第18頁至第20頁、第47頁
    至第48頁），並有道路交通事故現場圖1紙（見他卷第25 頁
    ）、臺北市○○○○○道路交通事故肇事人自首情形紀錄表
    1紙（見他卷第32頁反面）、道路交通事故談話紀錄表1紙（
    見偵卷第27頁）、道路交通事故調查報告表(一)、(二)1 份（見
    偵卷第29頁）、車損及現場相片16張（見他卷第34頁至第41
    頁）、臺北縣政府警察局道路交通事故初步分析研判表1 紙
    （見他卷第4頁）及財團法人佛教慈濟醫院診斷證明書2紙（
    見他卷第6 頁）等附卷足憑，事證明確，被告犯行堪以認定
    ，應依法論科。
三、按汽車在劃有分向限制線之路段，不得駛入來車之車道內，
    道路交通安全規則第97條第1項第2款定有明文。被告駕車自
    應注意上述規定，而本案事發當時天候晴，夜間有照明，柏
    油路面乾燥無缺陷、無障礙物，視距良好等情況，有前開道
    路交通事故調查報告表(一)(二)及現場照片列印資料等在卷可按
    ，被告既無不能注意之情事，竟疏未注意，貿然駛入對向車
    道，撞及告訴人之機車而肇事，致使告訴人受有上開傷害，
    被告對於事故之發生，自有過失，且其過失行為與告訴人所
    受之傷害結果間顯具有相當因果關係。事證明確，被告犯行
    堪以認定，應予依法論科。
四、核被告所為，係犯刑法第284條第1項前段之過失傷害罪。查
    本件車禍於報案時未報明肇事人姓名，臺北縣政府警察局新
    店分局警員據報前往處理，被告在現場向警員承認為肇事人
    等情，有臺北縣政府警察局新店分局道路交通事故肇事人自
    首情形紀錄表附卷足憑（見偵卷第32頁反面），堪認被告犯
    本罪後，於有偵查犯罪職權之機關未發覺犯人為何人前，即
    自首為肇事人，且於事後接受審判，符合刑法第62條前段規
    定自首之要件，是依刑法第62條前段之規定減輕其刑。
五、原審本於同上見解，適用第284 條第1 項前段、第62條前段
    、第41條第1 項前段、刑法施行法第1 條之1 之規定，並審
    酌被告過失之程度、告訴人所受之傷勢及被告犯罪坦承犯行
    ，態度良好等一切情狀，量處拘役50日，併諭知易科罰金之
    折算標準等情，其認事用法尚無不合，量刑亦稱妥適。檢察
    官循告訴人之請求提起上訴，其上訴意旨以被告在馬路上飆
    車，顯涉刑法185 條公共危險罪，原審量刑過輕等語，指摘
    原審判決不當，惟查被告陳稱伊是一個人騎車要去景美打球
    ，當時伊感覺右邊有一道光線，往左邊閃，就騎到對向車道
    了（見本院卷第17頁），核與告訴人指稱，當時被告係單獨
    騎車，並未與他人競速（見偵卷第48頁）等語相符；又量刑
    輕重係屬事實審法院得依職權自由裁量之事項，苟已斟酌刑
    法第57條各款所列情狀而未逾越法定刑度，不得遽指為違法
    （最高法院72年度臺上字第6696號判例參照）。本件原審判
    決既已經詳細審酌量刑之一切情狀，予以綜合考量，並在法
    定刑內科處其刑，並說明論罪科刑之各項法律依據，上訴意
    旨指摘原判決不當，為無理由，應予駁回。
六、末查被告與告訴人於本院審理時以新台幣（以下同）20萬元
    達成和解，被告並交付部分賠償金予告訴人，其餘分期給付
    。有本院99年10月21日和解筆錄在卷可憑，且被告未曾受有
    期徒刑以上刑之宣告，復有本院被告前案紀錄表在卷可按，
    被告因一時不慎而為本件犯行，經此偵審教訓後，信無再犯
    之虞，本院因認對其宣告之刑，以暫不執行為適當，依刑法
    第74條第1項第1款之規定，予以宣告緩刑2年，以啟自新。
據上論斷，應依刑事訴訟法第368條、第364條、第273條之1第1
項，刑法第74條第1項第1款，判決如主文。
本案經檢察官黃全祿到庭執行職務。
中    華    民    國    99    年    11    月    11    日
                  刑事第十九庭  審判長法  官  鄧振球
                                      法  官  彭幸鳴
                                      法  官  潘翠雪
以上正本證明與原本無異。
不得上訴。
                                      書記官  朱家賢
中    華    民    國    99    年    11    月    11    日

司法院資訊處製作；財團法人民間司法改革基金會備份。
